臺灣臺北地方法院民事裁定　　 　九十一年度小上字第二一五號
　　上　訴　人　千翔保全股份有限公司
?
　　法定代理人　黃平璋
　　被　上訴人　玉山商業銀行股份有限公司
　　法定代理人　黃永仁
右當事人間請求侵權行為損害賠償事件，上訴人對於民國九十一年十月二十二日本院
台北簡易庭九十一年度北小字第一０二八號第一審小額民事判決提起上訴，本院裁定
如左：
    主      文
上訴駁回。
第二審訴訟費用新台幣壹仟貳佰參拾壹元由上訴人負擔。
    理      由
一、按對於小額程序第一審裁判之上訴或抗告，非以其違背法令為理由，不得為之。
    上訴狀內應記載上訴理由，表明下列各款事項：一、原判決所違背之法令及其具
    體內容，二、依訴訟資料可認為原判決有違背法令之具體事實，民事訴訟法第四
    百三十六條之二十四第二項、第四百三十六條之二十五分別定有明文。又民事訴
    訟法第四百六十八條規定，判決不適用法規或適用不當者，為違背法令。而判決
    有同法第四百六十九條所列第一款至第五款情形之一者，為當然違背法令，此依
    同法第四百三十六條之三十二第二項之規定，上開條文於小額事件之上訴程序準
    用之。是當事人提起上訴，如依民事訴訟法第四百六十八條規定，以原審判決有
    不適用法規或適用法規不當為理由時，其上訴狀或理由書應有具體之指摘，並揭
    示該法規之條項或其內容。若係成文法以外之法則，應揭示該法則之旨趣。倘為
    司法院解釋、或最高法院之判例，則應揭示該判解之字號或其內容。如依民事訴
    訟法第四百六十九條所列各款情形為理由時，其上訴狀或理由書，應揭示合於該
    條款之事實。上訴狀或理由書如未依此項方法表明，或其所表明者，顯與上開法
    條規定之情形不相合時，即難認為已對原審判決之違背法令有具體之指摘，其上
    訴自難認為合法。
二、本件上訴人對於第一審判決提起上訴，其理由略稱：（一）原審判決諭令上訴人
    負僱用人連帶損害賠償責任並無依據。（二）縱上訴人之受僱人代管理委員會收
    受郵件，亦不具因果關係，自無侵權行為之成立。（三）又上開受僱人之行為尚
    難逕行評價為加害行為等語。
三、經查：
  （一）上訴人前開上訴理由，並未具體指明原審判決有何不適用法規、適用法規不
        當、或有民事訴訟法第四百六十九條第一至第五款情形，亦未揭示所不適用
        之法規其條項或其內容、法則為何，尚難認對該判決之如何違背法令已有具
        體之指摘，參以首開說明，本件上訴已非合法。
  （二）上訴理由固提出最高法院四十八年台上字第四八一號及七十二年台上一九二
        號等判例要旨，以為原審認定因果關係有無顯有錯誤云云，然查：上開判例
        要旨，為抽象之揭示原則，原審判決依其調查證據之結果，認定事實，於爭
        執事項及理由要領第二點中認上開事實具因果關係，而適用民法第一百八十
        四條前段等情，其中關於認定是否符合侵權行為構成要件之事實，而因果關
        係有無之認定，當然係前該侵權行為之構成要件之一，屬法院依法認定事實
        之職權，尚非原審有何不適用法規或適用法規不當等情，上訴人自不得逕以
        原審認定相當因果關係有無之事實，以為上訴之理由。
  （三）此外，上訴人雖又陳稱：其受僱人不該當民法第一百八十四條前段之侵權行
        為及伊自無庸負同法第一百八十八條之連帶給付責任云云，然查：原審就其
        如何認定上訴人之受僱人應負侵權行為損害賠償之責及上訴人為何應負連帶
        賠償責任一節，均於理由欄中詳細論述，上訴人所指摘者均為原審認定事實
        不當等情，顯與前開說明未合，其據以提起本件上訴，難謂適法，不應准許
        。
據上論結：本件上訴為不合法，依民事訴訟法第四百三十六條之三十二第二項、第一
          項、第四百三十六條之十九第一項、第四百四十四條第一項前段、第九十
          五條、第七十八條，裁定如主文。
中　　　華　　　民　　　國　　九十一　　年　　十二　　月　　 二十三 　　日
　　　　　　　　　　　　　　　　　　民事第二庭審判長法官　丁蓓蓓
　　　　　　　　　　　　　　　　　　　　　　　　　　法官　朱漢寶
　　　　　　　　　　　　　　　　　　　　　　　　　　法官　洪純莉
~FF
~T48
計　算　書
項　　　目　　　　　　　　金　額（新台幣）　　　　　　備　　註
第二審裁判費              一、一六三
第二審送達郵費　　　　　　      六八
合　　　　　計　　        一、二三一
右為正本係照原本作成
本裁定不得抗告
中　　　華　　　民　　　國　　九十一　　年　　十二　　月　　 二十三 　　日
　　　　　　　　　　　　　　　　　　　　　　　法院書記官　黃慧怡
